高雄高等行政法院裁定
                                        111年度救字第7號
聲　請　人　謝清彥        住臺東縣綠島鄉中寮村192號(法務
　　　　　　　　　　　　　　部矯正署綠島監獄)
上列聲請人因與相對人法務部矯正署綠島監獄間確認監獄管理措
施處分違法事件，對於中華民國111年1月22日臺灣臺東地方法院
110年度簡字第10號行政訴訟裁定，提起抗告（本院111年度監簡
抗字第4號），並聲請訴訟救助，本院就訴訟救助部分，裁定如
下：  
    主  文
一、聲請駁回。
二、聲請訴訟費用由聲請人負擔。
    理  由
一、按「當事人無資力支出訴訟費用者，行政法院應依聲請，以
    裁定准予訴訟救助。但顯無勝訴之望者，不在此限。」「（
    第2項）聲請人無資力支出訴訟費用之事由應釋明之。（第3
    項）前項釋明，得由受訴行政法院管轄區域內有資力之人出
    具保證書代之。」「經分會准許法律扶助之無資力者，其於
    訴訟或非訟程序中，向法院聲請訴訟救助時，除顯無理由者
    外，應准予訴訟救助，不受民事訴訟法第108條規定之限制
    。」行政訴訟法第101條、第102條第2項、第3項及法律扶助
    法第63條分別定有明文。而關於無資力支出訴訟費用之事由
    ，參照行政訴訟法第176條準用民事訴訟法第284條規定，應
    提出可使行政法院信其主張為真實且能即時調查之證據以釋
    明之。
二、聲請意旨：同原審救助理由，即所呈8件裁判(臺灣新北地方
    法院板橋簡易庭108年度板救字第45號民事裁定、臺灣桃園
    地方法院107年度救字第1、3號行政訴訟裁定、臺灣高等法
    院108年度國抗字第24號、108年度聲國字第30號民事裁定、
    臺灣新北地方法院107年度救字第1號行政訴訟裁定、臺灣新
    竹地方法院108年度抗字第3號民事裁定、臺灣臺北地方法院
    108年度國簡抗字第3號民事裁定)關於無資力證明，代釋明
    供即時調查，請准許訴訟救助等語。
三、查聲請人就系爭本案聲請訴訟救助，固援引上開裁定作為其
    無資力支出訴訟費用之釋明，然上開裁定僅為該案承審法院
    依聲請人於該案所提出之證據加以審酌後所為之個案裁定，
    其效力僅及於各該案件。此外，聲請人未提出其他可使本院
    信其主張為真實且能即時調查之證據為釋明，亦未提出有資
    力之人出具之保證書代之。依前揭說明，尚難遽認聲請人已
    釋明其為無資力之人。又本院依職權向財團法人法律扶助基
    金會（下稱法扶）臺東分會查詢結果，聲請人並未就系爭本
    案申請法律扶助，此有法扶臺東分會民國111年3月4日法扶
    東字第1110000128號函在卷可憑，堪認本件亦無法律扶助法
    第63條所定應准予訴訟救助之情事。從而，本件訴訟救助之
    聲請，應予駁回。
四、結論：聲請無理由。
中　　華　　民　　國　　111 　年　　3 　　月　　30　　日
               高雄高等行政法院第二庭
                          審判長法官  李　協　明
                                法官  曾　宏　揚
                                法官  廖　建　彥
　　　　　　　　　　　　　　　 
以上正本係照原本作成。
不得抗告。
中　　華　　民　　國　　111 　年　　3 　　月　　30　　日

                              書記官　洪　美　智